【裁判字號】    97,財管,29
【裁判日期】    970829
【裁判案由】    選任遺產管理人
【裁判全文】
臺灣高雄地方法院民事裁定              97年度財管字第29號
聲  請  人  富邦資產管理股份有限公司
法定代理人  甲○○
被繼承人    乙○○
上聲請人聲請指定被繼承人乙○○之遺產管理人事件，本院裁定
如下：
    主  文
選任蘇志成律師為被繼承人乙○○（女，民國○○年○ 月○○日生，
身分證統一編號：Ｚ000000000號）之遺產管理人。
程序費用新台幣壹仟元由被繼承人乙○○之遺產負擔。
    理  由
一、按繼承開始時，繼承人之有無不明者，由親屬會議於1 個月
    內選定遺產管理人，並將繼承開始及選定遺產管理人之事由
    ，向法院報明；無親屬會議或親屬會議未於前條所定期限內
    選定遺產管理人者，利害關係人或檢察官，得聲請法院選任
    遺產管理人，並由法院依前項規定為公示催告，民法第1177
    條、第1178條第2 項分別定有明文。
二、本件聲請意旨略以：被繼承人乙○○（女，民國○○年○ 月○○
    日生，身分證統一編號：Ｚ000000000號，生前住高雄縣大寮
    鄉○○村○○街12號6 樓）前曾於民國（下同）91年10月31
    日向第三人富邦商業銀行股份有限公司（下稱台北富邦銀行
    ）分別借款新台幣（下同）1,650,000 元及500,000 元，並
    約定於106 年10月31日到期，且約定相對人停止或遲延履行
    全部或一部債務本金時，即喪失期限利益，其全部債務視為
    到期。惟被繼承人乙○○未依約清償上開借款，迭經催討無
    效，遭第三人台北富邦銀行視為借款全部到期，並於94年12
    月8 日將對被繼承人乙○○之擔保債權讓與聲請人，目前尚
    欠本金1,982,751 元及約定之利息、違約金未清償。而被繼
    承人於94年3 月24日死亡，繼承業已開始，其遺有位於高雄
    縣大寮鄉○○街12號6 樓之不動產，惟其繼承人均已拋棄繼
    承，且未於1 個月內召開親屬會議指定乙○○之遺產管理人
    ，致聲請人之債權無以行使，今為保障聲請人權益，爰依民
    法第1176條準用1178條第2 項規定聲請逕行指定遺產管理人
    ，俾便聲請人行使債權等語。
三、查聲請人主張之前揭事實，業據其提出房屋貸款契約書暨約
    定書2 份、債權讓與暨債權額結算確定證明書、債權讓與公
    告新聞紙、被繼承人除戶謄本1 份、被繼承人繼承系統表、
    臺灣高雄地方法院家事庭函文影本等件為證。又被繼承人乙
    ○○確已於94年3 月24日死亡，其繼承人蘇平和等人均已拋
    棄繼承之事實，又有本院96年11月27日雄院鳴94繼勵字第67
    0 號函及929 號函附卷可佐，堪信屬實。乙○○之遺產繼承
    人既均已拋棄繼承，親屬會議亦無指定遺產管理人，揆諸首
    揭法條規定與前開說明，聲請人為乙○○之債權人，自有利
    害關係，其向本院聲請指定遺產管理人，自屬有據。
四、本院審酌被繼承人乙○○之繼承人蘇平和等人既均已拋棄繼
    承，於法律上已無義務就乙○○之遺產再為管理，另審酌具
    律師身分之人，受有法律之專業訓練，嫻熟公示催告、強制
    執行等相關法律程序，且對於遺產管理人依法應盡之管理職
    責，當較一般未受法學訓練之民眾更為明瞭，是如將乙○○
    之遺產交由律師管理，應有利於處理後續之遺產問題，亦利
    於債權人債權之實現，且律師之行止均受有律師法之規範，
    其執行遺產管理人之職務更能公正適法，應適於擔任遺產管
    理人職務，而經本院依職權函請富邦資產管理股份有限公司
    提供適合人選之名單並徵詢蘇志成律師之意願，其亦同意擔
    任本件遺產管理人，有97年度財管字第29號民事陳報狀在卷
    可佐。從而，本院為利於管理及處理乙○○後續之遺產及債
    務問題，爰依法選任蘇志成律師為乙○○之遺產管理人。
五、依非訟事件法第157 條、第24條第1項，裁定如主文。
中    華    民    國    97    年    8     月    29    日
                  家事法庭法  官  吳宏榮
正本係照原本作成。
中    華    民    國    97    年    8     月    29    日
                          書記官  葉正昭
附記：
一、請先核對裁定內容，無誤後再登報，如有錯誤請先通知本院
    更正。


司法院資訊處製作；財團法人民間司法改革基金會備份。
